臺灣臺北地方法院刑事裁定
111年度聲字第1495號
聲  請  人  臺灣臺北地方檢察署檢察官
受  刑  人  高德興





上列聲請人因受刑人數罪併罰有二裁判以上，聲請定其應執行之
刑（111年度執聲字第1309號、111年度執字第3522號），本院裁
定如下： 
    主  文
高德興因犯如附表所示之罪，所處如附表所示之刑，應執行拘役
壹佰貳拾日，如易科罰金，以新臺幣壹仟元折算壹日。
    理  由
一、聲請意旨略以: 受刑人因犯竊盜等案件，先後經判決確定如
    附表所示，應依刑法第53條、第51條第6款，定其應執行之
    刑，並諭知易科罰金標準，爰依刑事訴訟法第477條第1項之
    規定聲請裁定等語。
二、按數罪併罰，有二裁判以上者，依刑法第51條規定，定其應
    ；執行之刑；又數罪併罰，分別宣告其罪之刑，宣告多數拘
    役者，比照前款定其刑期。但不得逾一百二十日。且犯最重
    本刑為5年以下有期徒刑以下之刑之罪，而受6月以下有期徒
    刑或拘役之宣告者，得以新臺幣1千元、2千元或3千元折算
    一日，易科罰金。刑法第53條、第51條第6款、第41條第1項
    前段分別定有明文。
三、查受刑人所犯如附表所示數罪，先後經法院判處如附表所示
    宣告刑，且均經確定，有各該判決及臺灣高等法院被告前案
    紀錄表在卷可憑。是檢察官聲請定其應執行之刑，本院審核
    認聲請為正當。又本院函詢受刑人就本件定應執行刑之意見
    ，並經其具狀向本院表示沒有意見，請法官依法處理等語，
    有受刑人陳述意見表在卷可考（見本院卷第109頁），爰裁
    定如主文所示之應執行之刑，並諭知易科罰金之折算標準。
四、依刑事訴訟法第477條第1項，刑法第53條、第51條第6款、
    第41條第1項前段，裁定如主文。
中　　華　　民　　國　　111 　年　　9 　　月　　20　　日
           　　　 刑事第一庭    法　官　張德寬
上正本證明與原本無異。
如不服本裁定，應於裁定送達後5日內向本院提出抗告狀。因疫
情而遲誤不變期間，得向法院聲請回復原狀。
                                書記官  徐維辰
中　　華　　民　　國　　111 　年　　9 　　月　　20　　日
附件：受刑人高德興定應執行刑案件一覽表
編           號  1 2 3 罪           名  竊盜 竊盜 竊盜 宣     告    刑  拘役30日 拘役20日 拘役20日 犯   罪   日 期  109年12月1日 110年1月28日 110年2月6日 偵查（自訴）機關年 度 及 案 號  臺北地檢110年度偵字第10319號 臺北地檢110年度偵字第10319號 臺北地檢110年度偵字第10319號 最  後  事實審 法    院 臺北地院 臺北地院 臺北地院  案    號 110年度簡字第1101號 110年度簡字第1101號 110年度簡字第1101號  判決日期 110年7月6日 110年7月6日 110年7月6日 確  定   判  決 法    院 臺北地院 臺北地院 臺北地院  案    號 110年度簡字第1101號 110年度簡字第1101號 110年度簡字第1101號  判決確定 日    期 110年9月7日 110年9月7日 110年9月7日 是否為得易科罰金之案件         是        是        是   備        註  士林地檢111年度執更字第598號（編號1至12部分，經士林地院111年度聲字第453號裁定應執行刑拘役120日，提起抗告，復經臺灣高等法院111年度抗字第906號裁定駁回確定）   

編           號  4 5 6 罪           名  竊盜 竊盜 竊盜 宣     告    刑  拘役20日 拘役20日 拘役25日 犯   罪   日 期  109年12月11日 110年1月15日 110年1月15日 偵查（自訴）機關年 度 及 案 號  臺北地檢110年度偵字第9614號等 臺北地檢110年度偵字第9614號等 臺北地檢110年度偵字第9614號等 最  後  事實審 法    院 臺北地院 臺北地院 臺北地院  案    號 110年度簡字第976號 110年度簡字第976號 110年度簡字第976號  判決日期 110年7月30日 110年7月30日 110年7月30日 確  定   判  決 法    院 臺北地院 臺北地院 臺北地院  案    號 110年度簡字第976號 110年度簡字第976號 110年度簡字第976號  判決確定 日    期 110年11月8日 110年11月8日 110年11月8日 是否為得易科罰金之案件         是        是        是   備        註  士林地檢111年度執更字第598號（編號1至12部分，經士林地院111年度聲字第453號裁定應執行刑拘役120日，提起抗告，復經臺灣高等法院111年度抗字第906號裁定駁回確定）   

編           號  7 8 9 罪           名  竊盜 竊盜 竊盜 宣     告    刑  拘役20日 拘役30日 拘役10日 犯   罪   日 期  110年3月6日 109年11月16日 109年11月16日 偵查（自訴）機關年 度 及 案 號  臺北地檢110年度偵字第9614號等 士林地檢110年度偵字第4435號等 士林地檢110年度偵字第4435號等 最  後  事實審 法    院 臺北地院 士林地院 士林地院  案    號 110年度簡字第976號 110年度審簡字第584號 110年度審簡字第584號  判決日期 110年7月30日 110年8月16日 110年8月16日 確  定   判  決 法    院 臺北地院 士林地院 士林地院  案    號 110年度簡字第976號 110年度審簡字第584號 110年度審簡字第584號  判決確定 日    期 110年11月8日 110年9月22日 110年9月22日 是否為得易科罰金之案件         是        是        是   備        註  臺北地檢110年度執字第5116號 士林地檢110年度執字第4424號    士林地檢111年度執更字第598號（編號1至12部分，經士林地院111年度聲字第453號裁定應執行刑拘役120日，提起抗告，復經臺灣高等法院111年度抗字第906號裁定駁回確定）   

編           號  10 11 12 罪           名  竊盜 竊盜 竊盜 宣     告    刑  拘役20日 拘役20日 拘役20日 犯   罪   日 期  110年2月14日 109年11月15日 109年11月13日 偵查（自訴）機關年 度 及 案 號  士林地檢110年度偵字第4435號等 士林地檢110年度偵字第74號（原聲請書誤載「第4435號」，應予更正） 士林地檢110年度偵字第2900號 最  後  事實審 法    院 士林地院 士林地院 士林地院  案    號 110年度審簡字第584號 110年度簡字第135號（原聲請書誤載「110年度審簡字第584號」，應予更正） 110年度簡上字第103號  判決日期 110年8月16日 110年9月1日（原聲請書誤載「110年8月16日」，應予更正） 111年1月19日 確  定   判  決 法    院 士林地院 士林地院 士林地院  案    號 110年度審簡字第584號 110年度簡字第135號（原聲請書誤載「110年度審簡字第584號」，應予更正） 110年度簡上字第103號  判決確定 日    期 110年9月22日 110年10月12日（原聲請書誤載「110年9月22日」，應予更正） 111年1月19日 是否為得易科罰金之案件         是        是        是   備        註  士林地檢110年度執字第4424號 士林地檢110年度執字第4024號 士林地檢111年度執字第1168號   士林地檢111年度執更字第598號（編號1至12部分，經士林地院111年度聲字第453號裁定應執行刑拘役120日，提起抗告，復經臺灣高等法院111年度抗字第906號裁定駁回確定）   

編           號  13 14 15 罪           名  竊盜 竊盜 竊盜 宣     告    刑  拘役20日 拘役20日 拘役20日 犯   罪   日 期  109年11月25日 110年1月3日 110年8月11日 偵查（自訴）機關年 度 及 案 號  臺北地檢110年度偵字第5898號 臺北地檢110年度偵字第5898號 臺北地檢110年度偵字第27784號等 最  後  事實審 法    院 臺灣高院 臺灣高院 臺北地院  案    號 110年度上易字第1830號 110年度上易字第1830號 110年度易字第793號  判決日期 111年1月19日 111年1月19日 111年3月17日 確  定   判  決 法    院 臺灣高院 臺灣高院 臺北地院  案    號 110年度上易字第1830號 110年度上易字第1830號 110年度易字第793號  判決確定 日    期 111年1月19日 111年1月19日 111年4月28日 是否為得易科罰金之案件  是        是        是   備        註  臺北地檢111年度執字第2209號（編號13至14定應執行刑拘役35日）  臺北地檢111年度執字第2335號（編號15至20定應執行刑拘役100日） 

編           號  16 17 18 罪           名  竊盜 竊盜 竊盜 宣     告    刑  拘役20日 拘役20日 拘役20日 犯   罪   日 期  110年8月16日 110年8月17日 110年8月22日 偵查（自訴）機關年 度 及 案 號  臺北地檢110年度偵字第27784號等 臺北地檢110年度偵字第27784號等 臺北地檢110年度偵字第27784號等 最  後  事實審 法    院 臺北地院 臺北地院 臺北地院  案    號 110年度易字第793號 110年度易字第793號 110年度易字第793號  判決日期 111年3月17日 111年3月17日 111年3月17日 確  定   判  決 法    院 臺北地院 臺北地院 臺北地院  案    號 110年度易字第793號 110年度易字第793號 110年度易字第793號  判決確定 日    期 111年4月28日 111年4月28日 111年4月28日 是否為得易科罰金之案件         是        是        是   備        註  臺北地檢111年度執字第2335號（編號15至20定應執行刑拘役100日）   

編           號  19 20 21 罪           名  竊盜 竊盜 竊盜 宣     告    刑  拘役20日 拘役20日 拘役25日 犯   罪   日 期  110年8月24日 110年9月2日 109年11月19日（原聲請書誤載為109年1月19日，予以更正） 偵查（自訴）機關年 度 及 案 號  臺北地檢110年度偵字第27784號等 臺北地檢110年度偵字第27784號等 臺北地檢110年度偵字第13014號等 最  後  事實審 法    院 臺北地院 臺北地院 臺北地院  案    號 110年度易字第793號 110年度易字第793號 110年度簡上字第144號  判決日期 111年3月17日 111年3月17日 111年3月17日 確  定   判  決 法    院 臺北地院 臺北地院 臺北地院  案    號 110年度易字第793號 110年度易字第793號 110年度簡上字第144號  判決確定 日    期 111年4月28日 111年4月28日 111年3月17日 是否為得易科罰金之案件         是        是        是   備        註  臺北地檢111年度執字第2335號（編號15至20定應執行刑拘役100日）  臺北地檢111年度執字第2454號（編號21至25定應執行刑拘役105日） 

編           號  22 23 24 罪           名  竊盜 竊盜 竊盜 宣     告    刑  拘役35日 拘役25日 拘役25日 犯   罪   日 期  109年12月11日 110年2月23日 110年2月26日 偵查（自訴）機關年 度 及 案 號  臺北地檢110年度偵字第13014號等 臺北地檢110年度偵字第13014號等 臺北地檢110年度偵字第13014號等 最  後  事實審 法    院 臺北地院 臺北地院 臺北地院  案    號 110年度簡上字第144號 110年度簡上字第144號 110年度簡上字第144號  判決日期 111年3月17日 111年3月17日 111年3月17日 確  定   判  決 法    院 臺北地院 臺北地院 臺北地院  案    號 110年度簡上字第144號 110年度簡上字第144號 110年度簡上字第144號  判決確定 日    期 111年3月17日 111年3月17日 111年3月17日 是否為得易科罰金之案件         是        是        是   備        註  臺北地檢111年度執字第2454號（編號21至25定應執行刑拘役105日）   

編           號  25 26 27 罪           名  竊盜 竊盜 竊盜 宣     告    刑  拘役25日 拘役30日 拘役30日 犯   罪   日 期  110年2月28日 110年8月17日 110年8月17日 偵查（自訴）機關年 度 及 案 號  臺北地檢110年度偵字第13014號等 臺北地檢110年度偵字第27013號等 臺北地檢110年度偵字第27013號等 最  後  事實審 法    院 臺北地院 臺北地院 臺北地院  案    號 110年度簡上字第144號 111年度簡上字第8號 111年度簡上字第8號  判決日期 111年3月17日 111年4月28日 111年4月28日 確  定   判  決 法    院 臺北地院 臺北地院 臺北地院  案    號 110年度簡上字第144號 111年度簡上字第8號 111年度簡上字第8號  判決確定 日    期 111年3月17日 111年4月28日 111年4月28日 是否為得易科罰金之案件         是        是        是   備        註  臺北地檢111年度執字第2454號（編號21至25定應執行刑拘役105日） 臺北地檢111年度執字第3252號（編號26至27定應執行刑拘役50日）  

編           號  28 罪           名  竊盜 宣     告    刑  拘役50日 犯   罪   日 期  110年3月21日 偵查（自訴）機關年 度 及 案 號  臺北地檢110年度偵緝字第1193號 最  後  事實審 法    院 臺北地院  案    號 111年度簡上字第158號  判決日期 111年5月23日 確  定   判  決 法    院 臺北地院  案    號 111年度簡上字第158號  判決確定 日    期 111年5月23日 是否為得易科罰金之案件         是   備        註  臺北地檢111年度執字第3522號